【裁判字號】    97,簡上,74
【裁判日期】    970430
【裁判案由】    贓物等
【裁判全文】
臺灣嘉義地方法院刑事判決              97年度簡上字第74號
上  訴  人  臺灣嘉義地方法院檢察署檢察官
被      告  甲○○
上列上訴人因被告竊盜案件，不服本院簡易庭中華民國九十七年
一月三十一日九十七年度嘉簡字第五五號第一審判決（聲請簡易
判決處刑案號：臺灣嘉義地方法院檢察署九十六年度偵字第八六
七三、九○一六號），提起上訴，本院管轄之第二審合議庭改依
通常程序審理後，為第一審判決如下：
    主  文
原判決撤銷。
本件公訴不受理。
    理  由
一、按被告死亡者，應諭知不受理之判決，刑事訴訟法第三百零
    三條第五款定有明文。
二、查被告甲○○因涉犯竊盜罪，經檢察官聲請簡易判決處刑，
    於民國九十七年一月八日繫屬於本院，本院嗣於九十七年一
    月三十一日以九十七年度嘉簡字第五五號刑事簡易判決判處
    被告甲○○有期徒刑三月，如易科罰金以新臺幣一千元折算
    一日在案，業經核閱原審卷宗確認無訛。而被告業於九十七
    年一月十三日死亡，亦有全戶戶籍查詢結果、臺灣嘉義地方
    法院檢察署相驗屍體證明書在卷可憑。
三、被告甲○○係於案件繫屬於原審後至原審判決前死亡，原審
    未諭知公訴不受理，逕為實體上之有罪判決，於法未合，檢
    察官上訴意旨執此指摘原審判決不當，為有理由，本院爰撤
    銷原審判決，並不經言詞辯論，逕為不受理之諭知。
四、本件具有刑事訴訟法第四百五十一條之一第四項第三款應為
    不受理諭知之情事，原審本應依同法第四百五十二條規定，
    改適用通常程序審判之，惟因誤用簡易程序裁判，當由本院
    準用刑事訴訟法第三百六十九條第二項規定撤銷原審判決，
    逕依通常程序為第一審判決（法院辦理刑事訴訟簡易程序案
    件應行注意事項第十四點參照）。
五、末地方法院簡易庭對被告為簡易判決處刑後，經提起上訴，
    而地方法院合議庭認應為無罪判決之諭知或應為逾刑事訴訟
    法第四百四十九條第三項所定得以簡易判決處刑範圍之有罪
    判決之諭知者，依同法第四百五十五條之一第三項準用第三
    百六十九條第二項之規定意旨，應由該地方法院合議庭撤銷
    簡易庭之判決，改依第一審通常程序審判。其所為判決，應
    屬於「第一審判決」，檢察官及被告仍得依通常上訴程序上
    訴於管轄第二審之高等法院，最高法院九十一年度台非字第
    二一號刑事判決可資參照。故本院合議庭依通常訴訟程序審
    理，撤銷原審判決，自為第一審判決，依上開解釋及說明，
    檢察官如不服本判決，仍得於法定期間內，向管轄之第二審
    法院提起上訴，附此敘明。
據上論結，應依刑事訴訟法第四百五十五條之一第一項、第三項
、第三百六十四條、第三百六十九條第一項前段、第二項、第四
百五十二條、第三百零三條第五款、第三百零七條，判決如主文
。
中    華    民    國    97    年    4     月    30    日
                    刑事第五庭審判長  法  官  林信旭
                                      法  官  洪嘉蘭
                                      法  官  張道周
上列正本證明與原本無異。
如不服本判決，應於判決送達後十日內向本院提出上訴狀，上訴
書狀依法應敘述具體理由，如未敘述具體理由者，應於上訴期間
屆滿後二十日內補提理由書於本院（均應附繕本）。告訴人或被
害人如對於本判決不服者，應具備理由請求檢察官上訴，其上訴
期間之計算係以檢察官收受判決正本之日期為準。
中    華    民    國    97    年    4     月    30    日
                                      書記官  黃意雯


司法院資訊處製作；財團法人民間司法改革基金會備份。
